# 同一控制的吸收合并，被并公司的盈余公积和未分配利润，能否在合并后，能否重分类。

提问人：qiaoyf 时间：2012-02-16 10:26:53
同一控制的吸收合并，被并公司的盈余公积和未分配利润，能否在合并后，能否从资本公积中，重分类为盈余公积和未分配利润？

回答人：chenyiwei
个人理解：不可以。（包括在同一控制下控股合并的母公司报表层面也不可以）。 同一控制下合并（包括吸收合并、控股合并）之所以在合并报表层面可以将被合并方合并日之前的留存收益恢复出来，实际上是把被合并方合并日之前的利润表纳入合并报表的必然结果，因为同一控制下企业合并在合并报表层面的处理的一项基本原则是视同该项合并在最早比较期间的期初已经完成，现在的控制关系在当初即已存在且一直延续至今，因而把被合并方的合并日之前各年度／期间的利润表也纳入合并报表中，由于滚存效应，必然会相应带入滚存的合并日前留存收益。所以需要在合并报表层面作出该项“恢复”处理。而在个别报表层面，相应的被合并方各项资产、负债（或者对被合并方的长期股权投资）是从合并日开始才纳入合并方个别报表的，所以恢复合并日前的留存收益就缺乏前述合并报表层面那样的合理基础。

提问人：qiaoyf 时间：2012-02-16 13:00:52
回复 chenyiwei 的帖子
谢谢陈老师，也就是说，在个别报表层面不应恢复，但在合并报表层面应该恢复？这样理解没错吧。

回答人：chenyiwei
我理解是。